Minutes et répertoires du notaire Édouard WATIN, 19 mai 1847 - 15 septembre 1864 (étude XXXVIII)
Archives nationales
Minutes et répertoires du notaire Édouard WATIN (étude XXXVIII)
19 mai 1847 - 15 septembre 1864
MC/ET/XXXVIII/1044 - MC/ET/XXXVIII/1117, MC/RE/XXXVIII/17 - MC/RE/XXXVIII/20
Etude XXXVIII; Watin, Edouard
Archives nationales de France
Minutes et répertoires: la loi 2008-696 du 15 juillet 2008 relative aux archives a fixé à 75 ans à compter de la date de l'acte, ou à 25 ans à compter de la date du décès de l'intéressé si ce délai est plus bref, le délai de communication des minutes et répertoires des notaires; ce délai est porté à 100 ans à compter de la date de l'acte si le document se rapporte à un mineur (code du Patrimoine, articles L213-2, 4e d et 5e).
Autres documents de l'étude (dossiers de clients, comptabilité...): s'agissant d'archives privées, ces documents sont communicables selon les modalités fixées par le déposant ou le donateur.
Certains documents ne sont pas accessibles en raison de leur mauvais état de conservation.
Versement
Accès aux instruments de recherche de tous les notaires de l’étude XXXVIII
Archives de l'étude XXXVIII
- Minutes de Édouard WATIN, 20 mai 1847 - 15 septembre 1864; MC/ET/XXXVIII/1044 - MC/ET/XXXVIII/1117
  - Minutes. 1847, 20 mai - 1847, juin, 20 mai 1847 - juin 1847; MC/ET/XXXVIII/1044
    Informations concernant le classement:
    Le niveau inférieur de description, quand il existe, correspond aux minutes d'actes. Toutes les minutes ne sont pas forcément décrites une à une. Les descriptions de ces minutes sont plus ou moins détaillées.
  - Minutes. 1847, juillet - 1847, septembre, juillet 1847 - septembre 1847; MC/ET/XXXVIII/1045
    - Obligation par les fondateurs de la Société Molteni et Cie, Pierre François Antoine Molteni père dit Molteno, opticien, demeurant 13, rue Saint-Denis, Pierre Marie Joseph Molteni fils, opticien, demeurant 36, rue Neuve-Saint-Nicolas et Ferdinand Siégler, opticien, demeurant même adresse, au profit d'Antoine Adolphe Laclaverie, propriétaire, demeurant 7, rue Hauteville, pour une somme de 50 000 francs, remboursable en douze ans, accompagnée d'un intérêt de 5% l'an. Les contractants hypothèquent, pour sûreté de garantie, une maison située 36, rue Neuve-Saint-Nicolas et cautionnement par Ferdinand Siégler. Le 11 mai 1850, prorogation de délai de remboursement par Antoine Adolphe Laclaverie., 24 septembre 1847; MC/ET/XXXVIII/1045
      Origine de l'information:
      De l'image fixe à l'image animée (1820-1910), documents du Minutier central des notaires de Paris relatifs à l'histoire des photographes et de la photographie, par Marc Durand, Paris, Archives nationales, 2013 (sous presse), notice n° 3568 (version dématérialisée de l'instrument de recherche, les notices biographiques et compléments de descriptions d'actes ne se trouvent que sur la version papier de l'ouvrage, voir contexte dans le Plan d’orientation général - Notaires de Paris, guides thématiques du Minutier).
      Date de révision: 2011
      Date de création de la notice: 2010
      Saint-Denis (rue); Neuve-Saint-Nicolas (rue); Hauteville (rue d'); Molteni, Pierre François Antoine; Molteni, Pierre Marie Joseph; Siégler, Ferdinand; Laclaverie, Antoine Adolphe
  - Minutes. 1847, octobre - 1847, décembre, octobre 1847 - décembre 1847; MC/ET/XXXVIII/1046
    - Inventaire après décès de Catherine Emma Marchais de Laberge, dressé entre le 27 décembre 1847 et le 22 janvier 1848 dans une maison située 7, rue de la Perle, elle-même décédée 22 bis, rue d'Enghien, le 16 août 1847, à la requête de son mari, Pierre Ignace Alexis Gaudin-Belcour, négociant, demeurant même adresse, de ses parents, Jean Marchais de Laberge, ancien négociant et Emma Briaud, demeurant 22 bis, rue d'Enghien et de ses frère et sœurs Philippine Léonie, enfant sous la tutelle de ses parents, Gustave Marchais de Laberge et Charlotte Adeline Marchais de Laberge, épouse Lebret, et d'Eugène Bernard Rives, rentier, demeurant 14, rue de Bondy. (23 f.). À signaler: l'acte détaille les matériels et produits chimiques du magasin situé à Paris et de la succursale de Marseille estimés l'un à 62 102, 75 francs et l'autre 23 740 francs soit un total de 85 842,75 francs., MC/ET/XXXVIII/1046
      De l'image fixe à l'image animée (1820-1910), documents du Minutier central des notaires de Paris relatifs à l'histoire des photographes et de la photographie, par Marc Durand, Paris, Archives nationales, 2013 (sous presse), notice n° 2064 (version dématérialisée de l'instrument de recherche, les notices biographiques et compléments de descriptions d'actes ne se trouvent que sur la version papier de l'ouvrage, voir contexte dans le Plan d’orientation général - Notaires de Paris, guides thématiques du Minutier).
      Perle (rue de la); Enghien (rue d'); Bondy (rue de); Marseille (Bouches-du-Rhône); Gaudin, Pierre Ignace Alexis; Marchais de Laberge, Catherine Emma; Marchais de Laberge, Jean; Briaud, Emma; Marchais de Laberge, Philippine Léonie; Marchais de Laberge, Gustave; Marchais de Laberge, Charlotte Adeline; Rives, Eugène Bernard
    - Création d'une société entre la maison de banque Perier Frères, représenté par André Jean Joseph Perier banquier, demeurant 17, rue Laffitte et la Société de Mines de Baigorry et de Mendive situées à Mauléon (Pyrénées-Atlantiques) représentée par leurs propriétaires, Charles Fortunat Paul Perier, propriétaire, demeurant 17, rue Saint-Florentin et Louis Frédéric François David, négociant, demeurant habituellement au Havre (Seine-Maritime) société ayant pour objet l'exploitation des mines de Baigorry et de Mendive. Société en nom collectif, dont la durée est fixée à 6-12 ou 14 ans sous la raison Société civil des mines et forges de Baigorry et de Mendive, le siège social se situe 17, rue Laffitte., 9 mai 1859; MC/ET/XXXVIII/1046
      De l'image fixe à l'image animée (1820-1910), documents du Minutier central des notaires de Paris relatifs à l'histoire des photographes et de la photographie, par Marc Durand, Paris, Archives nationales, 2013 (sous presse), notice n° 3968 (version dématérialisée de l'instrument de recherche, les notices biographiques et compléments de descriptions d'actes ne se trouvent que sur la version papier de l'ouvrage, voir contexte dans le Plan d’orientation général - Notaires de Paris, guides thématiques du Minutier).
      Saint-Florentin (rue); Laffitte (rue); Le Havre (Seine-Maritime); Perier, André Jean Joseph; David, Louis Frédéric François; Perier, Charles Fortunat Paul
  - Minutes. 1848, janvier - 1848, mars, janvier 1848 - mars 1848; MC/ET/XXXVIII/1047
    - Échange entre Pierre Marie Joseph Molteni, opticien, et Clara Élisa Houllier, son épouse, demeurant, 36, rue Neuve-Saint-Nicolas Faubourg-Saint-Martin et Eugène Goubert, architecte, demeurant 47, rue des Martyrs, de six portions de terrains situées à Montmartre contre une maison non encore terminée, située 6, rue Léonie., 3 janvier 1848; MC/ET/XXXVIII/1047
      Informations complémentaires:
      À la suite:
      1853, 21 décembre Quittance par Étienne Mathias Gaudrique Bach, militaire de carrière, demeurant à Toulouse (Haute-Garonne), représenté par Louis Jules ernest Denormandie, à Clara Élisa Houllier, veuve de Pierre Marie Joseph Molteni, demeurant 62, rue du Château-d'Eau. 1856, 21 janvier Quittance par Augustin Marie Guérin, commissaire-priseur, demeurant 9, rue du Hasard-Richelieu, à Clara Élisa Houllier, veuve de Pierre Marie Joseph Molteni, demeurant 62, rue du Château-d'Eau.
      De l'image fixe à l'image animée (1820-1910), documents du Minutier central des notaires de Paris relatifs à l'histoire des photographes et de la photographie, par Marc Durand, Paris, Archives nationales, 2013 (sous presse), notice n° 3569 (version dématérialisée de l'instrument de recherche, les notices biographiques et compléments de descriptions d'actes ne se trouvent que sur la version papier de l'ouvrage, voir contexte dans le Plan d’orientation général - Notaires de Paris, guides thématiques du Minutier).
      Château-d'Eau (rue du); Neuve-Saint-Nicolas (rue); Martyrs (rue des); Léonie (rue); Hasard (rue du); Richelieu (rue de); Toulouse (Haute-Garonne); Molteni, Pierre Marie Joseph; Houllier, Clara Elisa; Goubert, Eugène; Denormandie, Louis Jules Ernest; Guérin, Augustin Marie; Bach, Etienne Mathias
    - Bail pour neuf ans, par Pierre Marie Joseph Molteni, opticien, et Clara Élisa Houllier, son épouse, demeurant, 36, rue Neuve-Saint-Nicolas Faubourg-Saint-Martin, à Eugène Goubert, architecte, demeurant 47, rue des Martyres, d'une maison située 6, rue Léonie. Loyer annuel de 3 760 francs jusqu'au 1er janvier 1851, puis 4 700 francs jusqu'à la fin du bail payable par trimestre., 5 janvier 1848; MC/ET/XXXVIII/1047
      De l'image fixe à l'image animée (1820-1910), documents du Minutier central des notaires de Paris relatifs à l'histoire des photographes et de la photographie, par Marc Durand, Paris, Archives nationales, 2013 (sous presse), notice n° 3570 (version dématérialisée de l'instrument de recherche, les notices biographiques et compléments de descriptions d'actes ne se trouvent que sur la version papier de l'ouvrage, voir contexte dans le Plan d’orientation général - Notaires de Paris, guides thématiques du Minutier).
      Neuve-Saint-Nicolas (rue); Martyrs (rue des); Léonie (rue); Molteni, Pierre Marie Joseph; Houllier, Clara Élisa; Goubert, Eugène
    - Décharge par les héritiers de Catherine Emma Marchais de Laberge, à son mari, Pierre Ignace Alexis Gaudin-Belcour, négociant, demeurant 7, rue de la Perle., 14 février 1848; MC/ET/XXXVIII/1047
      De l'image fixe à l'image animée (1820-1910), documents du Minutier central des notaires de Paris relatifs à l'histoire des photographes et de la photographie, par Marc Durand, Paris, Archives nationales, 2013 (sous presse), notice n° 2065 (version dématérialisée de l'instrument de recherche, les notices biographiques et compléments de descriptions d'actes ne se trouvent que sur la version papier de l'ouvrage, voir contexte dans le Plan d’orientation général - Notaires de Paris, guides thématiques du Minutier).
      Perle (rue de la); Gaudin, Pierre Ignace Alexis; Marchais de Laberge, Catherine Emma; Marchais de Laberge, Jean; Briaud, Emma; Marchais de Laberge, Philippine Léonie; Marchais de Laberge, Gustave; Marchais de Laberge, Charlotte Adeline; Rives, Eugène Bernard
  - Minutes. 1848, avril - 1848, juin, avril 1848 - juin 1848; MC/ET/XXXVIII/1048
  - Minutes. 1848, juillet - 1848, septembre, juillet 1848 - septembre 1848; MC/ET/XXXVIII/1049
  - Minutes. 1848, octobre - 1848, décembre, octobre 1848 - décembre 1848; MC/ET/XXXVIII/1050
  - Minutes. 1849, janvier - 1849, mars, janvier 1849 - mars 1849; MC/ET/XXXVIII/1051
    - Affectation hypothécaire par Pierre Marie Joseph Molteni, opticien, et Clara Élisa Houllier, son épouse, demeurant 36, rue Neuve-Saint-Nicolas à la maison E. Privat et Cie., 12 janvier 1849; MC/ET/XXXVIII/1051
      De l'image fixe à l'image animée (1820-1910), documents du Minutier central des notaires de Paris relatifs à l'histoire des photographes et de la photographie, par Marc Durand, Paris, Archives nationales, 2013 (sous presse), notice n° 3571 (version dématérialisée de l'instrument de recherche, les notices biographiques et compléments de descriptions d'actes ne se trouvent que sur la version papier de l'ouvrage, voir contexte dans le Plan d’orientation général - Notaires de Paris, guides thématiques du Minutier).
      Neuve-Saint-Nicolas (rue); Molteni, Pierre Marie Joseph; Houllier, Clara Élisa
  - Minutes. 1849, avril - 1849, juin, avril 1849 - juin 1849; MC/ET/XXXVIII/1052
    - Déclaration par les fondateurs de la Société Molteni et Cie, Pierre François Antoine Molteni, Pierre Marie Joseph Molteni et Ferdinand Siégler, au profit de Pierre Corbin, ancien notaire, demeurant 3, rue Tronchet., 25 avril 1849; MC/ET/XXXVIII/1052
      De l'image fixe à l'image animée (1820-1910), documents du Minutier central des notaires de Paris relatifs à l'histoire des photographes et de la photographie, par Marc Durand, Paris, Archives nationales, 2013 (sous presse), notice n° 3572 (version dématérialisée de l'instrument de recherche, les notices biographiques et compléments de descriptions d'actes ne se trouvent que sur la version papier de l'ouvrage, voir contexte dans le Plan d’orientation général - Notaires de Paris, guides thématiques du Minutier).
      Tronchet (rue); Corbin, Pierre; Molteni, Pierre François Antoine; Molteni, Pierre Marie Joseph; Siégler, Ferdinand
  - Minutes. 1849, juillet - 1849, septembre, juillet 1849 - septembre 1849; MC/ET/XXXVIII/1053
  - Minutes. 1849, octobre - 1849, décembre, octobre 1849 - décembre 1849; MC/ET/XXXVIII/1054
  - Minutes. 1850, janvier - 1850, février, janvier 1850 - février 1850; MC/ET/XXXVIII/1055
  - Minutes. 1850, mars - 1850, mai, mars 1850 - mai 1850; MC/ET/XXXVIII/1056
  - Minutes. 1850, juin - 1850, juillet, juin 1850 - juillet 1850; MC/ET/XXXVIII/1057
  - Minutes. 1850, août - 1850, octobre, août 1850 - octobre 1850; MC/ET/XXXVIII/1058
  - Minutes. 1850, novembre - 1850, décembre, novembre 1850 - décembre 1850; MC/ET/XXXVIII/1059
  - Minutes. 1851, janvier - février, janvier - février 1851; MC/ET/XXXVIII/1060
    Toutes les minutes de cet article ont été analysées une à une (ARNO 1851).
    - Succession, liquidation., 3 janvier 1851; MC/ET/XXXVIII/1060
      Intervenant 1, en première partie:
      Nom, qualité: (M.) Villard, Pierre Alexis.
      État civil: décédé.
      Profession: rentier.
      Domicile: Paris (Paris) rue du Faubourg-St-Martin, 111
      Base Arno 1851 (base de données migrée: voir contexte dans le Plan d’orientation général - Notaires de Paris, guides thématiques du Minutier).
      Date de création de la notice: 2000
    - Procuration acte, prise de possession de succession., 6 janvier 1851; MC/ET/XXXVIII/1060
      Nom, qualité: (M.) Preaulx de, Joseph Hilaire Genevieve.
      Profession: propriétaire.
      Domicile: Paris (Paris) rue d'Anjou-St-Honore, 42.
      Relations: tuteur de l'intervenant 2.
      Intervenant 2, indirect:
      Nom, qualité: (Mme ou Mlle) Rouille De Boissy, Catherine Felicite Ambroisine.
      État civil: interdite.
      Relations: veuve de l'intervenant 3.
      Intervenant 3, indirect:
      Nom, qualité: (M.) Preaulx de, Joseph Gilbert Jean Baptiste.
      Intervenant 4, en deuxième partie:
      Nom, qualité: (M.) Foullon, Eugene.
      Profession: clerc-de-notaire, Montmartre (Paris).
      Domicile: Montmartre (Paris) Cite Veron, 4
    - Procuration rente publique, dépôt, vente de rente etat 5%, 55 f., 7 janvier 1851; MC/ET/XXXVIII/1060
      Nom, qualité: (M.) Borgeaud, Samuel.
      Profession: cultivateur, Penthalaz (suisse).
      Domicile: Penthalaz (suisse).
      Intervenant 2, en deuxième partie:
      Nom, qualité: (M.) Porchat, Marc.
      Profession: employe, Paris.
      Domicile: Paris (Paris) rue du Sentier, 38
    - Procuration acte, dépôt, prise de possession de succession., 7 janvier 1851; MC/ET/XXXVIII/1060
      Nom, qualité: (Mme ou Mlle) Radu, Marie Louise Caroline.
      Domicile: Vermenton (Yonne).
      Relations: épouse de l'intervenant 2, héritier de l'intervenant 3.
      Nom, qualité: (M.) Masson, Clement Christophe.
      Nom, qualité: (M.) Radu, Claude Michel Denis.
      Domicile: Paris (Paris).
      Relations: père de l'intervenant 1.
      Nom, qualité: (M.) Roure, Justin Firmin.
      Profession: licencie en droit.
      Domicile: Paris (Paris) rue de l'Echiquier, 36
    - Succession, dépôt de pieces., 9 janvier 1851; MC/ET/XXXVIII/1060
      Nom, qualité: (M.) Carteron, Augustin Nicolas.
      État civil: décédé
    - Prorogation, delai de reglement de dette, 49991 f., 11 janvier 1851; MC/ET/XXXVIII/1060
      Nom, qualité: (Mme ou Mlle) Valton, Adrienne Jeanne.
      Domicile: Paris (Paris) rue de Ventadour, 3.
      Relations: veuve de l'intervenant 2, créancier(e) de l'intervenant 3.
      Nom, qualité: (M.) Coppeaux, Jean Joseph.
      Intervenant 3, en deuxième partie:
      Nom, qualité: (M.) Chambaud, Jean Jacques Mirabel.
      Domicile: Paris (Paris) rue de Navarin, 20
    - Procuration acte, gestion de biens et affaires., 14 janvier 1851; MC/ET/XXXVIII/1060
      Nom, qualité: (M.) Berthoud, Auguste Louis.
      Profession: négociant (ancien), Havre (le) (Seine-Maritime).
      Domicile: Paris (Paris) rue de Montholon, 26.
      Nom, qualité: (M.) Dubois, Louis Charlemagne.
      Profession: banquier, Havre (le) (Seine-Maritime).
      Domicile: Paris (Paris) place de la Bourse, 10
    - Bail, maison, loyer 22000 f, Paris (Paris) rue du Faubourg-Montmartre X rue Bergere, 37., 17 janvier 1851; MC/ET/XXXVIII/1060
      Nom, qualité: (personne morale) Preaulx De (hoirs).
      Relations: héritiers de l'intervenant 2.
      Nom, qualité: (M.) Preaulx de, Joseph Rene Gilbert Baptiste.
      Nom, qualité: (M.) Ternisien, Victor Celestin.
      Profession: marchand de nouveautes, Paris.
      Domicile: Paris (Paris) rue Bergere, 37.
      Nom, qualité: (M.) Dorle, Theodule.
      Domicile: Paris (Paris) rue Bergere, 37
    - Succession, requisition, certificat de propriété de rente etat 5%, 350 f., 18 janvier 1851; MC/ET/XXXVIII/1060
      Nom, qualité: (Mme ou Mlle) Lechien, Elisabeth Louise.
      État civil: décédée.
      Domicile: Suresnes (Hauts-de-Seine).
      Relations: veuve de l'intervenant 2.
      Nom, qualité: (M.) Lesueur, Louis Marie Francois.
      Domicile: Suresnes (Hauts-de-Seine)
    - Succession, inventaire apres décès., 18 janvier 1851; MC/ET/XXXVIII/1060
      Nom, qualité: (M.) Marchais De Laberge, Jean.
      Profession: négociant (ancien), Paris.
      Domicile: Paris (Paris) rue Coquilliere, 34
    - Société, création, dépôt, gestion de société de construction de voitures et wagons, société pour le transport de prisonniers., 20 janvier 1851; MC/ET/XXXVIII/1060
      Nom, qualité: (M.) Guillot, Paul Henri.
      Domicile: Paris (Paris) rue d'Enghien, 24.
      Relations: representant(e) de l'intervenant 3.
      Nom, qualité: (M.) Hainault D', Charles Jacques Frederic.
      Domicile: Paris (Paris) rue Saint-Georges, 56.
      Nom: Société Guillot Pere et Fis-Aine et Cardon.
      Domicile: Paris (Paris) quai de Jemmapes, 288
    - Succession, inventaire apres décès., 20 janvier 1851; MC/ET/XXXVIII/1060
      Nom, qualité: (Mme ou Mlle) La Roche-Poncie de, Marguerite Madeleine.
      Profession: rentiere.
      Domicile: Paris (Paris) rue de Grenelle-St-Germain, 80.
      Nom, qualité: (M.) Alainville D', Frederic Henry.
      Domicile: Paris (Paris) rue de Grenelle-St-Germain, 80
    - Procuration acte, gestion de maison, Paris (Paris) rue du Faubourg-St-Martin, 188., 21 janvier 1851; MC/ET/XXXVIII/1060
      Nom, qualité: (M.) Magnier, Alexis Benjamin.
      Profession: marchand de vin, Paris.
      Domicile: Paris (Paris) rue Saint-Dominique-St-Germain, 120.
      Intervenant 2, en première partie:
      Nom, qualité: (M.) Despreaux, Augustin.
      Domicile: Paris (Paris) rue du Faubourg-St-Martin, 188.
      Nom, qualité: (Mme ou Mlle) Despreaux, Marie Louise Adrienne.
      Domicile: Paris (Paris) rue du Faubourg-St-Martin, 1888.
      Relations: veuve de l'intervenant 4.
      Intervenant 4, indirect:
      Nom, qualité: (M.) Magnier, Auguste.
      Domicile: Paris (Paris) rue du Faubourg-St-Martin, 188
    - Quittance, remboursement d'emprunt, 25000 f., 21 janvier 1851; MC/ET/XXXVIII/1060
      Nom, qualité: (Mme ou Mlle) Supersac, Marie Alexandrine.
      Domicile: Paris (Paris) rue Saint-Antoinee,, 170.
      Nom, qualité: (M.) Lapeyre, Jean.
      Domicile: Paris (Paris) rue Saint-Antoine, 170.
      Intervenant 5, en deuxième partie:
      Domicile: Paris (Paris) rue Saint-Dominique-St-Germain, 120
    - Quittance, acompte sur remboursement d'emprunt, 10000 f sur 65000 f., 21 janvier 1851; MC/ET/XXXVIII/1060
      Nom, qualité: (M.) Durand, Pierre Eloi.
      Profession: avocat, Versailles (Yvelines).
      Domicile: Versailles (Yvelines).
    - Quittance, solde de remboursement d'emprunt, 4000 f sur 10000 f., 27 janvier 1851; MC/ET/XXXVIII/1060
      Nom, qualité: (Mme ou Mlle) Pinot, Rose.
      Domicile: Paris (Paris) rue de Bretagne-au-Marais, 8.
      Nom, qualité: (M.) Cotel, Jean Louis Augustin.
      Profession: layetier (marchand), Paris.
      Domicile: Paris (Paris) rue Aubry-le-Boucher, 23.
      Nom, qualité: (M.) Coppeaux, Jules.
      Profession: juge-au-tribunal-civil, Paris.
      Domicile: Paris (Paris) rue de Ventadour, 3
    - Transport, créance, 3051 f., 27 janvier 1851; MC/ET/XXXVIII/1060
      Nom, qualité: (M.) Haquin, Joachim.
      Profession: négociant, commissionnaire en epicerie, Longjumeau (Essonne).
      Domicile: Longjumeau (Essonne).
      Relations: gendre de l'intervenant 2.
      Relations: belle-mère de l'intervenant 1, veuve de l'intervenant 3.
    - Renonciation, droit de retour à la maison, Paris (Paris) rue de Chartres, 19, Hotel-de-la-Gironde., 28 janvier 1851; MC/ET/XXXVIII/1060
      Nom, qualité: (Mme ou Mlle) Gohard, Anne Aurore.
      Domicile: Paris (Paris) rue de Rivoli, 52.
      Relations: épouse de l'intervenant 2.
      Nom, qualité: (M.) Rigal, Jean Baptiste.
      Profession: conseiller à la cour-d'appel, Paris.
      Domicile: Paris (Paris) rue de Rivoli, 52
    - Obligation, remboursement d'emprunt, 40000 f., 28 janvier 1851; MC/ET/XXXVIII/1060
      Nom, qualité: (M.) Cave d'Haudicourt De Tartigny, Hermes Antoine.
      Profession: propriétaire, conseiller-general-de-l'oise, Tartigny (Oise).
      Domicile: Tartigny (Oise) chateau.
      Nom, qualité: (personne morale) Forestier De (hoirs).
      Relations: héritiers de l'intervenant 3.
      Nom, qualité: (Mme ou Mlle) Coubert de, Fortunee Marie Olive Bernard.
      Relations: séparé(e) de biens de l'intervenant 4.
      Nom, qualité: (M.) Forestier de, Marie Joseph (vicomte)
    - Notoriete, convention matrimoniale., 28 janvier 1851; MC/ET/XXXVIII/1060
      Nom, qualité: (M.) Gossin, Jean Francois.
      Profession: fruitier, Paris.
      Domicile: Paris (Paris) rue au Maire, 57.
      Nom, qualité: (Mme ou Mlle) Blanche, Anne Louise.
      Relations: épouse de l'intervenant 1, veuve de l'intervenant 3.
      Nom, qualité: (M.) Girardot, Xavier Alexandre.
    - Procuration r.p., dépôt, conversion d'indemnite aux ex-possesseurs d'esclaves., 28 janvier 1851; MC/ET/XXXVIII/1060
      Nom, qualité: (Mme ou Mlle) Corbineau, Marie Joseph.
      Domicile: Saint-Pierre (martinique (la)) Mouillage (le).
      Nom: Maison De Commerce Fournier (andre Pere et Fils et Cie.
      Domicile: Havre (le) (Seine-Maritime).
      Nom, qualité: (M.) Sorbe, Pierre Oscar.
      Profession: négociant, Paris.
      Domicile: Paris (Paris) place de la Bourse, 10.
      Relations: remplacé(e) par l'intervenant 02
    - Procuration r.p., dépôt, conversion d'indemnite aux ex-possesseurs d'esclaves., 28 janvier 1851; MC/ET/XXXVIII/1060
      Nom, qualité: (M.) Des Grottes, Pierre Joseph Aristide.
      Domicile: Trois-Ilets (les) (martinique (la)).
      Nom: Maison De Commerce Fournier (andre) Pere et Fils et Cie.
    - Procuration r.p., dépôt, conversion d'indemnite aux ex-possesseurs d'esclaves., 28 janvier 1851; MC/ET/XXXVIII/1060
      Nom, qualité: (Mme ou Mlle) Tonnelier-Saint-Omer, Marie Joseph.
      Domicile: Carbet (le) (martinique (la)).
      Nom, qualité: (M.) Decourmont.
      Relations: remplacé(e) par l'intervenant 03
    - Obligation, emprunt, 25000 f., 29 janvier 1851; MC/ET/XXXVIII/1060
      Nom, qualité: (M.) Evrard, Pierre Charles Louis.
      Domicile: Paris (Paris) rue Guy-de-la-Brosse, 9.
      Relations: créancier(e) de l'intervenant 2.
      Nom, qualité: (Mme ou Mlle) Coulbaux, Marie Josephe Caroline Virginie.
      Domicile: Laon (Aisne).
      Relations: épouse de l'intervenant 3.
      Nom, qualité: (M.) Clerjot, Jean Louis Prosper.